臺灣板橋地方法院刑事判決　　　　　　　　94年度易字第99號
公　訴　人　臺灣板橋地方法院檢察署檢察官
被　　　告　乙○○
上列被告因竊盜案件，經檢察官提起公訴（93年度偵字第 15192
號），經本院訊問被告為有罪陳述後，改依簡式審判程序審理，
並判決如下：
    主  文
乙○○攜帶兇器毀壞門扇竊盜，累犯，處有期徒刑壹年貳月。
    事  實
一、乙○○前因竊盜案件，經臺灣高等法院高雄分院以87年度上
    易字第412 號刑事判決判處有期徒刑2 年6 月確定，於民國
    89 年9月14日入監執行，嗣於90年12月5 日縮短刑期假釋出
    監，而於91年5 月8 日縮刑假釋期滿未經撤銷假釋，上開有
    期徒刑以已執行完畢論（構成本件累犯）；復於92年間亦因
    竊盜案件，經本院以93年度易字第6 號刑事判決判處有期徒
    刑9 月確定，於93年6 月30日入監執行。詎猶不知悛悔，復
    意圖為自己不法之所有，於93年6 月10日18時許，在臺北縣
    永和市○○路39號5 樓，利用客觀上足以對人之生命、身體
    、健康、安全構成威脅，具有危險性之兇器扳手一把，破壞
    該住處之鐵門及木門門鎖後，繼而進入該住處內（毀損及侵
    入住宅罪部分未據告訴），竊取甲○○所有之手錶20只、手
    機3 支、古董與金項鍊、金手鐲、金戒指等金飾及現金約新
    台幣（下同）30000 元等財物，得手後，據為己有。嗣臺北
    縣警察局永和分局員警經甲○○報案後前往勘驗，於遭破壞
    之木門木板上及遭翻動之衣服盒子、塑膠工具及手錶盒子上
    等處採得7 枚指紋，並將前開7 枚採得指紋送請內政部警政
    署刑事警察局比對後，確認與乙○○右手拇指指紋相符，始
    循線查悉上情。
二、案經臺北縣政府警察局永和分局報告臺灣板橋地方法院檢察
    署偵辦。
    理  由
一、按除被告所犯為死刑、無期徒刑、最輕本刑為3 年以上有期
    徒刑之罪或高等法院管轄第一審案件者外，於第一次審判期
    日前之準備程序進行中，被告先就被訴事實為有罪之陳述時
    ，審判長得告知被告簡式審判程序之旨，並聽取當事人、代
    理人、辯護人及輔佐人之意見後，裁定進行簡式審判程序，
    刑事訴訟法第273 條之1 第1 項定有明文。經核本件被告乙
    ○○所犯係死刑、無期徒刑、最輕本刑為3 年以上有期徒刑
    以外之罪，其於準備程序中就被訴事實為有罪之陳述，經法
    官告知簡式審判程序之旨，並聽取公訴人、被告之意見後，
    本院爰依首揭規定，合議裁定由受命法官獨任進行簡式審判
    程序，合先敘明。
二、上揭犯罪事實，業據被告乙○○於偵查及本院審理時坦承不
    諱，核與被害人甲○○於警詢時之指述情節相符，並有勘察
    採證同意書、證物清單各1 紙、內政部警政署刑事警察局93
    年7 月29日刑紋字第0930150810號鑑驗書1 份在卷可稽。足
    徵被告之自白與事實相符。事證明確，犯行堪以認定，應予
    依法論科。
三、按刑法第321 條第1 項所列各款為竊盜之加重條件，如犯竊
    盜罪兼具數款加重情形時，因竊盜行為只有一個，仍祇成立
    一罪，先此敘明。查被告於實施如上揭事實欄一竊盜犯行所
    使用之扳手雖未扣案，然依一般經驗法則，認係足以傷害人
    之生命、身體，具客觀上之危險性，自屬刑法上之「兇器」
    無疑，不因其未扣案勘驗而受影響。又被告毀損被害人甲○
    ○住處之鐵門及木門門鎖後入室竊盜，係構成毀壞門扇竊盜
    罪，公訴意旨未論及此，容有未洽，惟此僅係竊盜之加重條
    件增加，本院無庸另為變更法條之諭知，併此指明。另查臺
    灣臺北地區93年6 月10日之日落時間為18時43分，有本院依
    職權查詢之交通部中央氣象局編印之中華民國93年日出日沒
    時刻表2 張附卷可查，故被告乙○○於該日18時許行竊，應
    屬日間竊盜無訛，亦附此敘明。是核被告乙○○所為，係犯
    刑法第321 條第1 項第2 款、第3 款之攜帶兇器毀損門扇竊
    盜罪。再查，被告有如事實欄一所載犯罪科刑執行情形，有
    臺灣高等法院被告前案紀錄表1 份在卷可案，其於有期徒刑
    之執行完畢後，5 年內再犯有期徒刑以上之本罪，為累犯，
    應依刑法第47條之規定加重其刑。爰審酌被告屢犯竊盜案件
    ，犯罪之動機、目的、對被害人所生財產上之損害程度及其
    犯後已坦承犯行之態度等一切情狀，量處如主文所示之刑，
    以示懲儆。
四、如事實欄一所載之扳手一把，雖係被告持以實施上開攜帶兇
    器竊盜罪所用之物，惟該扳手是否為被告所有之物，尚屬可
    疑，且該扳手並未扣案，亦無積極證據足資證明目前仍然存
    在尚未滅失，本院爰不予宣告沒收，附此敘明。
據上論斷，應依刑事訴訟法第273 條之1 第1 項、第299 條第 1
項前段，刑法第321 條第1 項第2 款、第3 款、第47條，判決如
主文。
本案經檢察官徐名駒到庭執行職務。
中　　華　　民　　國　　94　　年　　3 　　月　　31　　日
                        刑事第十八庭  法  官  邱育佩
上正本證明與原本無異。
如不服本判決，應於送達後10日內向本院提出上訴。
                                      書記官  林貴卿
中　　華　　民　　國　　94　　年　　3 　　月　　31　　日
附錄本案論罪科刑法條全文：
中華民國刑法第321條
犯竊盜罪而有左列情形之一者，處六月以上、五年以下有期徒刑：
一  於夜間侵入住宅或有人居住之建築物、船艦或隱匿其內而犯之者。
二  毀越門扇、牆垣或其他安全設備而犯之者。
三  攜帶兇器而犯之者。
四  結夥三人以上而犯之者。
五  乘火災、水災或其他災害之際而犯之者。
六  在車站或埠頭而犯之者。
前項之未遂犯罰之。
